Inventaris van het archief van het Bouwcentrum te Rotterdam, (1911) 1945-1984
Nationaal Archief, Den Haag
Bouwcentrum
1911-1984
merendeel 1945-1984
I22533
31.20 meter; 597 inventarisnummers.
Normale geschreven, getypte en gedrukte documenten, geen bijzondere handschriften. Het archief bevat enkele foto's en dia-opnamen.
Nationaal Archief, Den Haag
Bouwcentrum te Rotterdam
Bureau Documentatie Bouwwezen
Stichting Ratiobouw
Stichting Studie- en Beoordelingsraad Ziekenhuisbouw
Stichting Bouwcentrum
Studiegroep Efficiënte Woningbouw
Stichting Kwaliteitsdienst voor de Industrie en het tijdschrift Signa
Stichting Bouwresearch
Stichting Verletbestrijding Bouwbedrijf
Vereniging voor de Statistiek
International Council for Building Studies and Documentation
European Organization for Quality Control
Het archief van de in het Bouwcentrum in Rotterdam gevestigde stichtingen en werkorganisaties bevat documentatie en adviesrapporten van diverse studiegroepen op het gebied van de wederopbouw, huisvesting, de inrichting van ziekenhuizen, de opvang van wezen, en de bouw van schuilkelders. Daarnaast bevat het archief materiaal gebruikt voor in het Bouwcentrum gehouden tentoonstellingen, risicoberekeningen en indexcijfers voor bouwprojecten, en prijsindexkaarten van bouwmaterialen.
Archiefvorming
Geschiedenis van de archiefvormer
Het hier beschreven fonds bevat enige archieven van stichtingen en werkorganisaties die alle in het Bouwcentrum in Rotterdam gevestigd zijn. De oudste stichtingen, het Bureau Documentatie Bouwcentrum en Ratiobouw, bestonden reeds voordat in 1951 het Bouwcentrum werd geopend. Zij zijn met de Stichting Bouw thans in een bestuurlijke eenheid ondergebracht. Tot in ieder geval het einde van de periode waarin de hier beschreven archieven werden gevormd (1970), had het Bouwcentrum zelf slechts bemoeienis met de exploitatie van het zich uitbreidende gebouw aan het Weena en de daarin te houden tentoonstellingen.
Lijst van archiefvormende instellingen in het bouwcentrum
1. Het Bureau Documentatie Bouwwezen
Opgericht in 1943 en na de oorlog werkzaam als semi-overheidsinstelling in Den Haag ten einde van advies te dienen over innovaties op het gebied van bouwaangelegenheden, efficiënte woningbouw en kostenbesparing. Het Bureau bestond uit verschillende werk- en studiegroepen die elk een eigen documentatie vormden op het gebied van bepaalde branches. Zo werd vanaf 1946 aan de bouwwereld informatie verstrekt over de prijsindexering van het bouwmateriaal en werden met het oog op door de regering te treffen risicoregelingen voor aannemers risicoberekeningen uitgevoerd. Weldra gaf het Bureau ook advies aan particulieren. Uit de werkgroepen van het Bureau kwamen soms aparte stichtingen voort, die het archief van de werkgroepen in hun documentatie opnamen.
inventarisnummers:
Algemeen: 112, 138, 208-296, 307, 308, 337. 3,9 m'
Afdeling Recreatie: 110, 155, 174-179, 288, 289, 291-295, 306. 0,7 m'
Afdeling Kinderbescherming: 141-157. 0,5 m'
Stukken stadhuisbouw: 156-173. 0,7 m'
Afdeling Bejaardencentra: 189-207, 277, 282, 311, 312. 1,1 m'
Commissie Indexcijfers Bouwkosten: 334, 354-362, 373-397, 408, 422-447. 2,5 m'
Studiegroep Ziekenhuizen: zie Stichting Studie- en Beoordelingsraad Ziekenhuisbouw. 9,4 m'
2. De Stichting Ratiobouw
Deze stichting onderzoekt technische innovaties op het gebied van bouwsystemen en -materialen en brengt daarover advies uit. Zij verleent hierbij keuren.
Ook rapporteert zij aan het ministerie voor Volkshuisvesting over aan haar voorgelegde bestektekeningen van nieuwe woningbouwprojecten.
inventarisnummers:
335, 343-345, 363, 366, 398-407, 418-421, 452-457, 484-490. 1,5 m'
3. De Stichting Studie- en Beoordelingsraad Ziekenhuisbouw
In het archief van deze stichting is ook de Studiegroep Zieken huizen van het Bureau Documentatie Bouwwezen opgenomen.
inventarisnummers:
23-140, 148, 154-155, 170, 171, 173, 180-186, 229-230, 240, 250, 255, 285, 286, 297-306, 348, 349. 7,5 m'
4. De Stichting Bouwcentrum
inventarisnummers:
Algemeen: 310, 466-481.
Tentoonstellingscommissie: 313-331, 339-342, 347, 350-353, 364, 365, 367-369, 371, 372, 409-415, 450-469, 491-493.
Hierin zijn de nummers 328, 330, 353, 364, 369, 372, 410, 458, 459, 492 en 493 dossiers betreffende permanente standhouders. 3 m'
5. De Studiegroep Efficiënte Woningbouw
Deze studiegroep werd in 1947 een aparte stichting.
inventarisnummers: 1-12, 416, 417. 1 m'
6. De Stichting Kwaliteitsdienst voor de Industrie en het tijdschrift Signa
inventarisnummers:
111, 462, 463. 0,1 m'
7. De Stichting Bouwresearch
inventarisnummer:
370. 0,1 m'
8. De Stichting Verletbestrijding Bouwbedrijf
Opgericht in 1963 om stagnatie in de bouw door vorstverlet tegen te gaan.
inventarisnummers:
482, 483. 0,1 m'
9. De Vereniging voor de Statistiek
inventarisnummers:
309, 336, 464, 465. 0,2 m'
10. De International Council for Building Studies and Documentation
inventarisnummers:
187, 188, 332, 333, 338. 0,3 m'
11. The European Organization for Quality Control
inventairisnummers:
448-451, 461. 0,1 m
Geschiedenis van het archiefbeheer
Na schenking van het fonds in 1983 werd het in 1985 en 1987 belangrijk aangevuld.
Schenking (van een niet overheidsarchief)
De verwerving van het archief
Het archief is door schenking verworven.
Inhoud en structuur van het archief
2.19
Selectie en vernietiging
Lijst van vernietigde stukken
Facturen
Briefwisseling over betaling van gelden en voldoening van kosten
Briefwisseling over de verzending van brochures en tijdschriften
Briefwisseling over de verzending van monsters, tentoon stellingsmateriaal en de vervaardiging van expositiemateriaal
Cijfermatige basisgegevens als resultaten van periodiek uitgevoerde enquêtes, tellingen en metingen, die als grondslag dienden voor uit statistische berekeningen voortgekomen rapporten
Totaal: 5 m' of 15% van het bestand.
Aanwijzingen voor de gebruiker
Openbaarheidsbeperkingen
Volledig openbaar.
Materiële beperkingen
Aanvraaginstructie
Openbare archiefstukken kunnen online worden aangevraagd en gereserveerd. U kunt dit ook via de terminals in de studiezaal van het Nationaal Archief doen. Om te kunnen reserveren dient u de volgende stappen te volgen:
U maakt een profiel aan op www.gahetna.nl, en logt vervolgens in
Via de archiefinventaris (alleen de beschrijvingen met rode nummers) selecteert u het gewenste archiefstuk door op de knop 'Reserveren' te klikken
In het volgende scherm geeft u aan op welke dag u het archiefstuk wilt inzien
Indien u zich bevindt in de studiezaal en een tafelnummer heeft ontvangen kunt u dit nummer vermelden. Als u geen tafelnummer heeft kunt u tafelnummer 777 laten staan
Vervolgens bevestigt u uw reservering door deze te versturen.
Verwant materiaal
Beschikbaarheid van kopieën
Beschrijving van de series en archiefbestanddelen
- Schenking 1983., A
  - Studiegroep Efficiënte Woningbouw (1)., A.1
    - Archief van de commissie "Efficiënte Woningbouw"., 1959-1962; 1
    - Archief van de werkgroep "Huisvesting Alleenstaanden"., 1959-1960; 2
    - Stukken betreffende een advies aan de Centrale Directie van Volkshuisvesting en Bouwnijverheid inzake kasten: "studiedossier"., 1960; 3
    - Dossier inzake bejaardenhuisvesting., 1962-1963; 4
    - Archief van de studiecommissie "Huis voor Twee"., 1961-1962; 5
    - Rapporten van de groep "Functionele Problemen"., 1952-1962; 6
    - Dossier inzake studies over de schoonmaak van gebouwen., 1963; 7
    - Archief van de studiecommissie "Huisvesting van gebrekkigen"., 1958-1961; 8
    - Stukken betreffende adviezen aan de Centrale Directie van Volkshuisvesting en Wederopbouw inzake de woonfuncties van volkswoningen, de onderlinge relatie tussen leef- en werkruimten en de noodzakelijke wooninhoud., 1952; 9
    - Stukken betreffende adviezen over de exploitatiekosten van schoolgebouwen., 1953; 10
    - Stukken betreffende adviezen aan de Centrale Directie van Volkshuisvesting en Wederopbouw inzake de kosten en baten van volkswoningbouw en stukken betreffende proefwoningbouw in Voorburg., 1951-1952; 11
      Hierin bevinden zich ook analyses van huurkosten.
    - Rapporten betreffende de technische en ruimtelijke aspecten van algemene verpleegtehuizen., 1961-1962; 12
    - Diverse dossiers, verzameld onder rubrieknummer 2221., 13-22
      - Stukken betreffende het Nederlandse antwoord op een enquête van de Union Internationale des Architectes voor een congres. 1955, 13
      - Correspondentie met de Vereniging van Instellings Technici VITE. 1950-1957, 14
      - Dossier "Transformatie 1951", bedoeld voor een planning van het Bouwcentrum. Concept-rapporten. 1951, 15
      - Correspondentie met brandweerinstanties betreffende statistisch onderzoek naar brandschade. 1953, 16
      - Correspondentie betreffende tentoonstellingsmateriaal over de Noord-Oostpolder. 1950-1951, 17
      - Stukken betreffende lichtoproepmateriaal, ingevoerd door het Technisch Bureau Marijnen. 1950-1952, 18
      - Stukken betreffende een tentoonstelling over de Amerikaanse architect Frank Lloyd Wright in Rotterdam. 1952, 19
      - Stukken betreffende een conferentie over bouwdocumentatie. 1949, 20
      - Stukken betreffende een onderzoek naar het gasverbruik door het Gemeentelijk Energiebedrijf Rotterdam. 1952, 21
      - Rapport over zeker bouwbestek. 1958, 22
  - Stichting Studie- en Beoordelingsraad Ziekenhuisbouw (1)., A.2
    - Stukken betreffende het ziekenhuiswezen in het algemeen., A.2.1
      - Verslagen en rapporten., 1954-1960; 23
      - Notulen van vergaderingen., 1954-1960; 24
      - Correspondentie en kostenramingen., 1954-1960; 25
      - Verslagen, met werkprognoses., 1954-1960; 26
      - Dossier inzake adviezen over keukeninrichting., 1962; 27
      - Archief van de commissie Verpleegeenheden., 1951; 28
      - Archief van de commissie Keukens., 1951; 29
      - Archief van de commissie Operatie-afdelingen., 1953; 30
      - Archief van de commissie Ziekenhuiswasserijen., 1951; 31
      - Archief van de commissie Infectie-afdelingen., 1951; 32
      - Stukken betreffende een studiereis van A.L.G. Rombouts naar ziekenhuizen in Duitsland., 1957; 33
      - Archief van de commissie Gynaecologische en Verloskundige Afdelingen., 1951; 34
      - Archief van de commissie inzake Paediatrische Afdelingen., 1950-1951; 35
      - Dossier "Normen hr. (P.C.) Cleyndert (jr.)", houdende een rapport over "het ziekenhuis in zijn hoofdelementen"., z.j. (1950?); 36
      - Archief van de commissie Laboratoriumafdeling., 1953; 37
      - Dossier inzake het gebruik van radio-actieve isotopen., 1957-1959; 38
      - Archief van de commissie Afdeling voor Physische Therapie en Revalidatie., 1954; 39
      - Archief van de commissie Poliklinieken., 1954; 40
      - Archief van de commissie Psychiatrische Afdeling., 1958-1959; 41
      - Archief van de commissie Röntgenafdeling., 1952-1953; 42
      - Archief van de commissie Ziekenhuisapotheken., 1958; 43
      - Stukken van het bestuur., 1952-1960; 44-47
        - Statuten. 1952-1954, 44
        - Verslagen van vergaderingen van de werkcommissie. 1954-1960, 45
        - Correspondentie over de oprichting. 1952-1955, 46
        - Stukken betreffende bestuursvergaderingen. 1954-1960, 47
      - Archief van de tweede studiecommissie Verpleeginrichtingen (dossier "revisie verpleeginrichtingen")., 1954-1957; 48
      - Archief van de studiecommissie inzake de methode van analyse en het programma van eisen., 1956; 49
      - Hoofdbestuursstukken betreffende een "basisrapport" inzake het program van eisen., 1958-1959; 50
      - Archief van de commissie Zusterhuisvesting., 1957; 51
      - Archief van de commissie Mortuaria en Sectiekamers., 1958-1960; 52
      - Archief van de commissie Ziekenhuismagazijnen., 1959; 53
    - Stukken betreffende afzonderlijke ziekenhuizen., A.2.2
      - Dossier prinses Ireneziekenhuis in Almelo., 1954-1955; 54
      - Dossier R.K. Ziekenhuis O.L. Vrouwe Gasthuis, Amsterdam-West., 1955-1956; 55
      - Dossier verbouwing kankerinrichting Anthonie van Leeuwenhoekziekenhuis, Amsterdam., 1953-1957; 56
      - Dossier "medische voorzieningen voor Amsterdam-Noord"., 1956; 57
      - Diverse dossiers inzake ziekenhuizen in Amsterdam., 1950-1963; 58
      - Dossier St. Elisabethziekenhuis in Amersfoort., 1963; 59
      - Dossier ziekenhuis van de St. Jozefstichting in Apeldoorn., 1966-1970; 60
      - Dossier Julianaziekenhuis in Apeldoorn., 1950; 61-62
        - Bestanddeel 1., 61
        - Bestanddeel 2., 62
      - Dossier Ziekenhuis Verlengde Hereweg in Groningen., 1957-1958; 63
      - Stukken betreffende een enquête onder ziekenhuizen., 1954; 64
      - Dossier ziekenhuis van de Corneliastichting in Beetsterzwaag., 1959; 65
      - Dossier Streekziekenhuis in Bennekom., 1949; 66
      - Dossier Diaconessenhuis in Bergen op Zoom., 1964; 67
      - Dossier Ziekenhuis "Aleida Kremersstichting" in Coevorden., 1955; 68
      - Dossier Algemeen Ziekenhuis in Delft., 1961; 69
      - Dossier Gast- of Ziekenhuis in Dordrecht., 1951; 70
      - Dossier Ziekenhuis Ragaja in Dordrecht., 1962; 71
      - Dossier Protestants Ziekenhuis in Dokkum., 1954; 72
      - Dossier Protestants Ziekenhuis in Drachten., 1959; 73
      - Dossier Julianaziekenhuis in Ede., 1950; 74
      - Dossier sanatorium in Ermelo. Documentatie uit., 1938; 75
      - Dossier Diaconessenziekenhuis in Eindhoven., 1959; 76
      - Dossier Protestants Christelijk Ziekenhuis in Dokkum., 1953; 77
        Zie ook inventarisnummer 72.
      - Dossier St. Jozefziekenhuis in Eindhoven., 1953-1954; 78
      - Dossier Diaconessenziekenhuis "Bronovo" in Den Haag. Rapporten., 1955; 79
      - Dossier Diaconessenziekenhuis "Bronovo" in Den Haag. Tekeningen., 1955; 80
      - Dossier St. Lambertusziekenhuis in Helmond., 1958-1959; 81
      - Dossier Groot Ziekengasthuis in 's-Hertogenbosch., 1950-1951; 82
      - Dossier Ziekenhuis van de Engelenburgstichting in Kampen., 1951-1952; 83
        Met oude stukken uit 1911.
      - Dossier inzake de keuken van de psychiatrische inrichting Endegeest nabij Leiden., 1967; 84
      - Dossier Bergwegziekenhuis in Rotterdam., 1953; 85
      - Dossier Ziekenhuis der St. Clarastichting in Rotterdam., 1950-1960; 86
      - Dossier Ziekenhuis Bethesda in Rotterdam., 1960; 87
      - Dossier Stadsziekenhuis in Leeuwarden., 1958-1965; 88
        Zie ook inventarisnummer 180.
      - Dossier Dijkzichtziekenhuis in Rotterdam., 1949; 89
      - Dossier Protestants Ziekenhuis Zeeuws-Vlaanderen in Terneuzen., 1950; 90
      - Dossier St. Elisabethsziekenhuis in Tilburg., 1952; 91
      - Dossier Gezondheidscentrum in Tilburg., 1950; 92
      - Dossier Algemeen Ziekenhuis in Vlaardingen., 1952-1954; 93
      - Dossier Christelijk Ziekenhuis Bethesda in Vlissingen., 1956; 94
      - Rapport getiteld "Une étude sur les mérites respectifs de l'hôpital par pavillons et de l'hôpital bloc, par H.G.L.M. Rombouts", met vergelijkingsstaten van ziekenhuizen. Referaat gehouden tijdens het internationaal congres in Knokke., 1952; 95
      - Dossier inzake het Diaconessenziekenhuis in Leiden., 1961-1962; 96-97
        - Bestanddeel 1., 96
        - Bestanddeel 2., 97
      - Dossier inzake het Havenziekenhuis in Rotterdam., 1960-1961; 98
      - Dossier inzake het medisch centrum van de Bond van Haagse Medische Specialisten., 1960; 99
      - Stukken betreffende het ziekenhuiswezen in het algemeen, vermoedelijk voor een deel afkomstig van een voorbereidingscommissie tot oprichting van de stichting (initiatieven van het Bureau Documentatie Bouwwezen?)., 1948-1951; 100-107
        - Notulen van vergaderingen van de Studiegroep Ziekenhuisbouw, met bijlagen. 1948-1949, 100
        - Lijsten van ziekenhuizen, waarover adviezen zijn verstrekt. z.j., 101
        - Rapport en van de Studiegroep Ziekenhuisbouw, met concenten. z.j., 102
        - Bouwtekeningen van P.J. Oud. 1951, 103
        - Rapport getiteld "central archives", betreffende de opzet van ziekenhuisarchieven en hun functie in de ziekenhuisinrichting. z.j., 104
        - Teksten van lezingen van ir Rombouts (?) over ziekenhuisaangelegenheden voor stafeenheden. z.j., 105
        - Dossier "Wasserijen". 1951, 106
        - Observatierapporten en vergelijkingsstaten. z.j., 107
      - Dossier inzake het homeopatisch ziekenhuis in Utrecht., 1960; 108
      - Dossiers inzake diverse ziekenhuizen in Rotterdam., 1958-1962; 109
      - Stukken, behorende tot andere archieven dan van de Stichting Studie- en Beoordelingsraad Ziekenhuiswezen., 110-112
        - Dossier van de afdeling recreatie van het Bureau Documentatie Bouwwezen, houdende een studie over eetzalen in restaurants. 1959, 110
        - Stukken betreffende oprichting en werkzaamheden van de Stichting Kwaliteitsdienst voor de Industrie en de opzet van een tijdschrift Sigma. 1953-1956, 111
        - Correspondentie met personeelsleden in dienst van de Stichting Documentatiecentrum Bouwwezen. 1956, 112
      - Dossier R.K. Ziekenhuis in Brummen., 1958; 113
      - Dossier Julianaziekenhuis in Hengelo., 1953; 114
      - Dossier Sancta Maria Ziekenhuis in Haarlem., 1950; 115
      - Dossier Rode Kruisziekenhuis in Beverwijk., 1951; 116
      - Dossier Streekziekenhuis Ede, Veenendaal, Rhenen, Wageningen en Omstreken in Wageningen., 1950; 117
      - Diversen., 1950; 118
      - Correspondentie over voorstellen van het ministerie van Volkshuisvesting en Wederopbouw inzake ziekenhuisbouw., 1949; 119
      - Doorslagen van uitgaande brieven, nota's en circulaires van het bestuur van de stichting., 1954-1960; 120
      - Dossier Nederlands Studentensanatorium in Laren., 1949; 121
      - Dossier Rode Kruisziekenhuis in Zierikzee., 1954; 122
      - Dossier Ziekenhuis Calvariënberg in Maastricht., 1940-1941; 123
      - Dossier Streekziekenhuis Gorinchem., z.j.; 124
      - Dossier Algemeen Ziekenhuis in Hengelo., 1955; 125
      - Dossier Nederlands Hervormd Diaconessenhuis in Arnhem., 1949; 126
      - Dossier Diaconessenhuis in Breda., 1958; 127
      - Dossier Algemeen Protestants Ziekenhuis in Harlingen., 1957; 128
      - Dossier St. Franciscusziekenhuis in Rotterdam., z.j.; 129
      - Dossier ziekenhuis Ziekenzorg in Enschede., 1949; 130
      - Dossier Sophia Kinderziekenhuis en Zuigelingenkliniek Gordelweg in Rotterdam. Stukken uit., 1935; 131
      - Dossier Gemeenteziekenhuis Den Helder., 1958; 132
      - Dossier inzake ziekenhuizen in Engeland., 1948-1963; 133
      - Bouwtekeningen van ziekenhuizen in Zweden., 1948 en z.j.; 134
      - Bouwtekeningen van ziekenhuizen in Frankrijk., 1947-1948; 135
      - Dossier Rode Kruisziekenhuis in Den Haag., 1966-1968; 136
      - Dossier inzake het San Pedro de Bona Hospitaal in Aruba en het St. Elisabeth Gasthuis in Curaçao., 1959-1963; 137
      - Dossier uit het archief van het Bureau Documentatie Bouwwezen: stukken betreffende het postkantoor in Paramaribo (Suriname)., 1955; 138
      - Dossier St. Vincentiusziekenhuis in Paramaribo (Suriname)., 1951-1954; 139
      - Dossier Gezondheidscentrum en Laboratorum in Hollandia (Nieuw Guinea)., 1957-1960; 139
      - Dossier Algemeen Ziekenhuis in Paramaribo (Suriname)., 1950-1955; 140
  - Bureau Documentatie Bouwwezen (1)., A.3
    - Stukken betreffende kinderbeschermings- en verzorgingsaangelegenheden., A.3.1
      - Dossier Kinderpaviljoen 's Koonings Jagt, Sociaal Paedagogisch Centrum in Schaarsbergen., 1960-1961; 141
      - Dossier Cultureel Centrum in Suriname te Paramaribo., 1952-1953; 142
      - Stukken betreffende kindervakantiekolonies., 1951 en z.j.; 143-147
        - Vakantiekolonies in het algemeen., 143
        - Boxtel., 144
        - Dieren., 145
        - Arnhem, vestiging van het Bio-Vakantieoord., 146
        - Bakkum, R.K. Kindertehuis., 147
      - Stukken betreffende een vergelijkend onderzoek naar de voor- en nadelen van een dubbelcorridor en enkelcorridorsysteem in ziekenhuizen., 1950-1960; 148
      - Stukken betreffende kinderbescherming., 1951-1959; 149-152
        - Stukken betreffende contacten met het Internationaal Instituut voor Kinderbescherming. 1955, 149
        - Stukken betreffende de bouw van Joodse kindertehuizen in Amsterdam. 1959, 150
        - Correspondentie met het Nationaal Bureau voor Kinderbescherming. 1951-1953, 151
        - Rapporten van bouwcommissies over de bouw van tehuizen voor kinderbescherming. 1952-1953, 152
      - Dossiers inzake weeshuizen., 1951-1953; 153-157
        - Amsterdam: R.K. Jongensweeshuis., 153
        - Alphen aan den Rijn: Maria-stichting. 1951, 154
        - Frederiksoord: Tehuis de Eikenhof, van de Maatschappij voor Weldadigheid. 1952, 155
        - Haarlem: Kindertehuis St. Jozef. 1953, 156
        - Weesinrichting Neerbosch bij Nijmegen. 1951, 157
      - Stukken betreffende een evaluatie-onderzoek van ir. Rombouts naar de accommodatie van psychiatrische ziekenhuizen., 1968-1969; 154A-155A
        Cijfermatige basisgegevens als resultaten van periodieke matingen en tellingen zijn vernietigd.
        - Bestanddeel 1., 154A
        - Bestanddeel 2., 155A
    - Stukken betreffende adviezen over de bouw van raadhuizen., A.3.2
      - Dossier inzake het raadhuis van Borne., 1952; 156A
      - Dossiers inzake de raadhuizen van Elst, Heemstede en Heerhugowaard., 1954-1956; 157A
      - Dossiers inzake de raadhuizen van Kamerik, Landsmeer, Losser, Ouder Amstel, Roden, Rijnsburg., 1953-1959; 158
      - Dossiers inzake de raadhuizen van Vriezenveen, Warmond, Zevenaar., 1953-1955; 159
      - Dossiers inzake de raadhuizen van Barneveld en Dordrecht., 1954, 1958; 160
      - Dossier inzake het raadhuis van Nieuwer Amstel., 1953; 161
      - Dossier inzake het raadhuis van Schoonebeek., 1954; 162
      - Dossier inzake het raadhuis van Valburg., 1955; 163
      - Dossiers inzake de raadhuizen van Benthuizen, Eindhoven, Krimpen aan de IJssel, Oeffelt, Weerselo en Zuidwolde., 1951-1954; 164
      - Afgedwaalde stukken betreffende vakantieoorden (bungalowparken en campeercentra)., 1955; 165
        Behoren bij inventarisnummer 175.
      - Dossier inzake het raadhuis van Eibergen., 1958; 166
      - Dossier inzake de raadhuizen van Hellendoorn en Oldenzaal., 1956, 1959; 167
      - Dossier inzake het raadhuis van Oss., 1954; 168
      - Dossier inzake het raadhuis van Tubbergen., 1958; 169
      - Dossiers van het archief van de Stichting Studie- en Beoordelingsraad Ziekenhuisbouw., 170-171
        - Dossier betreffende de Diaconesseninrichting Voorburg. 1960, 170
        - Dossier betreffende het St. Jozefziekenhuis in Deventer. 1957, 171
      - Documentatie betreffende raadhuisbouw in het algemeen., 1953; 172
      - Stukken betreffende de Commissie Raadhuisbouw van de Vereniging van Nederlandse Gemeenten en een rapport Leidraad Raadhuisbouw., 1958-1960; 173
    - Stukken betreffende de afdeling recreatie., A.3.3
      - Dossier betreffende het vakantiecentrum "Rabbit Hill" te Nieuw Milligen., 1950; 174
      - Stukken betreffende een enquête onder vakantie-oorden., 1955; 175
        Zie ook inventarisnummer 165.
      - Dossier van het archief van de Stichting Studie- en Beoordelingsraad Ziekenhuisbouw betreffende het ziekenhuis van de stichting Ziekenzorg in Wageningen., 1950; 176
      - Dossier betreffende hotel De Wageningse Berg, Wageningen., 1950; 177
      - Dossier betreffende hotel Groot Berg en Dal., 1962; 178
      - Dossier "Goedkope Toeristenhotels in Nederland", met stukken betreffende rapporten over 1e klasse-hotels en motels., 1956; 179
  - Stichting Studie- en Beoordelingsraad Ziekenhuisbouw (2)., A.4
    - Dossier Stadsziekenhuis in Leeuwarden., 1954; 180
      Zie ook inventarisnummer 88.
    - "De planning van chirurgische afdelingen", tekst van een lezing voor het Tweede congres van de Europese Federatie van het Internationaal College voor Chirurgen., 1962; 181
    - Stukken betreffende onderzoeken van het Bureau Organisatie en Efficiency naar de bereikbaarheid van ziekenhuizen., 1950-1951; 182
    - Dossier Wijkgebouwen van het Wit-Gele Kruis., 1958; 183